臺灣臺中地方法院交通事件裁定　　　　　　　　　　　九十四年度交聲更字第一號
　　原處分機關　交通部公路總局臺中區監理所
　　受 處分 人　甲○○
右列受處分人因違反道路交通管理處罰條例案件，對於交通部公路總局臺中區監理所
民國九十三年七月一日所為之處分（中監違字第裁六○─ＧＣ0000000號裁決
書）聲明異議，經本院駁回異議（九十三年度交聲字第五一九號裁定）而提起抗告，
又經臺灣高等法院臺中分院發回（九十三年度交抗字第六九一號裁定），本院裁定如
左：
    主  文
原處分撤銷。
甲○○不罰。
    理  由
一、本件受處分人甲○○異議意旨略以：我是有掛車牌駛往監理機關，然後辦理過戶
    及重新請領車牌，因車輛之大燈不符規定，所以無法通過汽車檢驗，當時監理機
    關的工作人員遂建議我外出更換燈泡，於是我才駛出監理站，當時還特別詢及工
    作人員車牌已註銷如何是好？工作人員回答我只要將重新請領車牌之資料給警察
    看即可，因此才將汽車駛出監理站，請求撤銷等語。
二、查本件受處分人甲○○，駕駛車號Ｘ七─五四二八號自小客車，有如交通部公路
    總局臺中區監理所，於民國九十三年七月一日以中監違字第裁六○─ＧＣ000
    0000號裁決書，所載舉發違規事實欄所示之違規行為，固有舉發違反道路交
    通管理事件通知單、裁決書影本各一紙為證，惟受處分人以上開情詞置辯。經本
    院審酌卷內所附資料得知，受處分人於九十三年五月二十六日因繳銷牌照（當日
    收回二面號牌、行照一枚）、重新領取而繳納使用牌照稅及汽車燃料使用費，且
    於同日因未懸掛號牌而遭員警舉發違規，此有臺中市警察局交通隊員警掣開之舉
    發違反道路交通管理事件通知單、使用牌照稅繳款書、汽車燃料使用費繳納通知
    書與監理單位之汽車領牌歷史查詢、車籍查詢等在卷可稽。再者，監理單位於車
    輛檢驗時，並無為駕駛人修理燈具之服務，駕駛人需自行至汽車修理廠維修後，
    始能辦理覆驗手續。況向當日檢驗員查詢，該車確因大燈燈泡為彩色不能通過檢
    驗，檢驗員囑其更換燈泡始能給予合格之簽證等情，亦有臺中區監理所九十四年
    三月三日、九十三年九月六日之函件二份在卷可憑。是受處分人辯稱其係前往監
    理單位更換牌照，依監理機關建議之程序，先註銷原牌照，後因車輛燈具檢驗不
    合規定，無法領取新牌照，致有本件駕駛未懸掛車牌車輛前往附近車廠之情形，
    應係可採。且本違規事件係於監理單位內繳銷牌照後、申請換發新照前之間所發
    生，是否適用道路交通安全規則第十八條：「汽車在未領有正式牌照前，駛往公
    路監理機關接受新領牌照檢驗」之規定，亦非無疑。是其當日未懸掛號牌或未領
    牌照駕車行駛至附近修理燈具，以便通過車輛檢驗，應屬正當而有理由。是受處
    分人就上開違規事由之辯解，尚非無據，原處分未予詳查，遽予裁罰，容有未洽
    。本件之異議為有理由，原處分應予撤銷，並諭知不罰。
三、據上論斷，應依道路交通管理處罰條例第八十七條第二項、道路交通案件處理辦
    法第二十條，裁定如主文。
中      華      民      國      九十四      年    三    月    二十八    日
                                臺灣臺中地方法院交通法庭
                                    法  官  張清洲
右正本證明與原本無異。
如不服本裁定，應於送達後五日內，向本院提出抗告狀。
                                    書記官
中      華      民      國      九十四年    三    月    二十八    日
